臺灣臺南地方法院刑事判決　　　　　　　　　　　　九十二年度訴字第一三九二號
　　公　訴　人　臺灣臺南地方法院檢察署檢察官
　　被　　　告　甲○○
右列被告因殺人未遂等案件，經檢察官提起公訴（九十二年度偵字第一二三七四、一
二四五六號），本院判決如左：
    主    文
甲○○未經許可持有可發射子彈具有殺傷力之改造手槍，累犯，處有期徒刑貳年貳月
，併科罰金新臺幣伍萬元，罰金如易服勞役，以新臺幣玖佰元即銀元佰元折算壹日
，扣案仿ＣＯＬＴ廠１９１１型半自動改造手槍壹支（槍枝管制編號0000000
000號，含彈匣壹個）及具殺傷力之改造子彈壹顆均沒收。
被訴過失傷害部分不受理。
    事    實
一、甲○○前因犯殺人未遂案件，於民國八十三年三月十六日，經臺灣高等法院臺南
    分院判處有期徒刑五年二月，嗣於八十三年三月十六日經最高法院駁回上訴確定
    ，並於八十八年九月二十七日執行完畢。
二、詎甲○○猶不知悔改，於九十二年十一月十二日凌晨二時許，與友人戊○○、丁○○、陳文乾、蔡智明、林榮華等人，至臺南縣永康市○○○路三一四號「亮晶
    晶小吃部」１０１包廂內飲酒作樂，適遇丙○○與白世豪在該店２０１包廂內消
    費，而戊○○因與丙○○、白世豪熟識，遂邀丙○○、白世豪等二人同至１０１
    包廂內飲酒，然於酒過三巡後，甲○○與丙○○因言語不合發生爭執，甲○○遂
    撂下狠話稱：「你混得不錯，好膽麥走（台語）」等語後，先行離去；嗣甲○○
    隨即於同日凌晨三時許，至臺南縣永康市二王公墓納骨塔後方金爐對面墳墓後方
    草叢，起出其已故老闆涂炎林所藏放具有殺傷力之仿ＣＯＬＴ廠１９１１型半自
    動改造手槍一支（含彈匣一個）及供上述改造手槍用具殺傷力之改造子彈四顆，
    未經許可而無故持有上開槍、彈，嗣於同日凌晨四時三十分許，甲○○持上開槍
    彈（當時一顆子彈業已上膛）返回「亮晶晶小吃部」欲找丙○○理論，於該店前
    見到丙○○時，即基於恐嚇危害安全之犯意，以拉槍枝滑套之方式，用以恐嚇丙○○，致生危害於丙○○之安全，而因該槍枝原已有一顆子彈上膛，因甲○○拉
    槍滑套之行為導致其中一顆子彈掉落地上，而甲○○見該顆子彈掉落地上，再度
    拉槍枝滑套一次，此時槍枝不慎走火，因而擊發一顆子彈，而丙○○見狀，因擔
    心甲○○持槍對其不利，立刻衝上前搶奪甲○○所持之槍枝，於雙方拉扯時，甲○○應注意，能注意該槍支業有子彈上膛，有可能誤觸擊發之危險，而竟未予注
    意，因而不慎另擊發一顆子彈，並造成丙○○受有胸部槍彈貫穿左胸及腹部、空
    腸及橫結腸破裂等之傷害，並導致身體大量出血且當場倒地不起（過失傷害部分
    業據丙○○撤回告訴），甲○○見狀，即攜帶上開改造手槍及剩餘之一顆子彈騎
    乘機車逃逸，而丙○○經送醫救治始倖免於難。嗣經警據報前往現場時，於現場
    起獲未擊發之子彈一顆及已擊發之彈殼一個，並由醫師自丙○○身上起出彈頭一
    顆等物，而警方隨即傳訊案發現場在場之人及丙○○，而查知持槍犯案者確為甲○○，並進而策動甲○○到案，而甲○○隨即於同年十一月十三日晚上十一時四
    十分許，持上開改造手槍（已分解）及子彈一顆至臺南縣警察局永康分局投案。
三、案經臺南縣警察局永康分局報告臺灣臺南地方法院檢察署檢察官偵查起訴。
    理    由
壹、有罪部分（未經許可持有改造手槍、子彈及恐嚇危害安全罪部分）：
一、訊據被告固坦承於案發前取出其已故之老闆涂炎林所藏匿之上開槍彈並持有之，
    惟亦辯稱：伊當時係持上開槍彈至「亮晶晶小吃部」前對丙○○拉槍枝滑套，係
    為威嚇被害人丙○○云云，惟查，被告係因於「亮晶晶小吃部」內與被害人丙○○發生言語衝突致心生不滿，始持槍前往恐嚇被害人，且被害人丙○○亦因而心
    生畏怖，亦經被害人丙○○於本院審理中之指訴甚詳（見本院卷頁一四五、二四
    六），況被害人甚至因被告持槍後心生畏怖，擔心被告對其不利，進而上前與被
    告搶奪槍枝，而不慎因槍枝走火造成上開傷害，亦為被告所自承，足見上該槍彈
    顯在被告事實管領可支配之實力下，被告並持以恐嚇被害人丙○○，被害人丙○○亦因而心生畏怖，至為灼然，是以被告有前揭非法持有槍彈及恐嚇被害人丙○○之犯行，至為明確。
二、又被告所持有扣案之改造手槍一枝（槍枝管制編號0000000000號），
    係由仿ＣＯＬＴ廠１９１１型半自動手槍製造之玩具手槍換裝土造金屬槍管之改
    造手槍，於送鑑時該槍管已斷裂，依現狀，無法供擊發子彈使用而不具殺傷力，
    有內政部警政署刑事警察局九十三年一月二十日刑鑑字第○九二○二一九○四六
    號槍彈鑑定書一份附卷可稽（見本院卷頁四十四至五十一），惟關於該槍枝於案
    發時是否具有殺傷力，尚應由本院本於事實推理作用而為判斷，斷不因送鑑時該
    槍枝之槍管已斷裂而遽認案發時該槍枝不具有殺傷力，先予敘明。經查，被告業
    已坦承案發時該槍枝因走火而擊發二發子彈，其中第二發子彈並射穿被害人丙○○腹部，核與被害人丙○○所證相符，並有奇美醫學中心診斷證明書附卷可憑（
    見本院卷頁二十八），是堪認被告所持改造手槍於案發當時係可擊發子彈且具有
    殺傷力，殆無疑義。另被告持有之改造子彈四顆，業經警於案發現場尋獲未經擊
    發之子彈一顆及已擊發彈殼一顆，並自被害人丙○○腹部取出已擊發之彈頭一顆
    ，嗣被告又持完整之子彈一顆到案說明，並有卷附現場照片十六幀（見九十二年
    度偵字第一二三七四號卷頁五十四至六十）及公訴人製作之現場狀況說明附卷足
    參（見本院卷頁九十三），是被告於案發時共持有改造子彈四顆，亦屬明確。又
    前開被告所持有四顆子彈，因已擊發兩顆（一顆彈殼留於案發現場，一顆彈頭自
    被害人腹部取出），僅餘完整子彈二顆，業經送鑑認係由玩具金屬彈殼加裝土造
    金屬彈頭而成之改造子彈，經採樣試射一顆後，可擊發，認具有殺傷力，有前揭
    內政部警政署刑事警察局槍彈鑑定書一份附卷可稽（見本院卷頁四十四至五十一
    ），堪認被告於案發時所持有改造子彈四顆均具殺傷力無訛。是本件被告未經許
    可持有改造具殺傷力之手槍、子彈及恐嚇之犯行，事證明確，應予依法論科。
三、被告未經許可持有具殺傷力之改造手槍、子彈後，進而以拉槍枝滑套之舉動，恐
    嚇被害人丙○○致生危害於安全，並於第一次拉滑套時掉落一顆子彈，於第二次
    拉滑套時因槍枝走火擊發一顆子彈，並另於被害人上前搶奪槍枝之際，又走火擊
    發一槍並傷及被害人丙○○之下腹部，致被害人丙○○受有胸部槍彈貫穿左胸及
    腹部、空腸及橫結腸破裂等傷害，核其所為，係犯槍砲彈藥刀械管制條例第十一
    條第四項之未經許可持有可發射子彈，具有殺傷力之改造手槍罪、同條例第十二
    條第四項之未經許可持有子彈罪及刑法第三百零五條之恐嚇危害安全罪、同法第
    二百八十四條第一項過失傷害罪（被告涉犯刑法第二百八十四條第一項過失傷害
    罪部分，業經告訴人丙○○當庭撤回告訴，並經本院諭知不受理，如後詳述）。
    本件扣案之彈匣一個為上開手槍之構成部分，業據被告供承在卷，且有上開送驗
    之手槍、彈匣之照片二幀在卷可參，並非單獨存在，故不另論同條例第十三條第
    四項之未經許可持有槍彈之主要組成零件罪。公訴意旨就被告恐嚇危害安全部分
    ，雖未記載起訴法條，但起訴事實已及，自在起訴範圍之內，本院自應併予審
    究，附此敘明。公訴人認被告所為係犯刑法第二百七十一條第一項之殺人未遂罪
    ，容有誤會，爰於起訴事實之同一範圍內，變更起訴法條為恐嚇危害安全及過失
    傷害罪（理由於不受理判決部分詳述）。又被告以一持有之行為，同時觸犯未經
    許可持有改造手槍及未經許可持有子彈罪，為想像競合犯，應依刑法第五十五條
    之規定，從一較重之未經許可，持有改造手槍罪處斷。被告持有槍彈之目的，係
    為持之以恐嚇被害人丙○○，而丙○○亦因而心生畏怖，業據被告供述及被害人
    證述綦詳，是被告所犯之未經許可，持有改造手槍罪處與恐嚇危害安全罪之間，
    有方法、目的之關係，為牽連犯，應依刑法第五十五條規定，從一重罪，即未經
    許可，持有改造手槍罪處斷。被告有事實欄一所示之犯罪科刑及執行紀錄，於八
    十八年九月二十七日執行完畢，此有臺灣高等法院被告全國前案紀錄表在卷可按
    ，被告於五年內再犯本件最重本刑為有期徒刑以上之罪，為累犯，應依刑法第四
    十七條之規定加重其刑。爰審酌被告犯罪之動機、目的、手段，年輕氣盛，偶因
    細故即持槍彈至公共場所恐嚇他人，所為危及社會安全甚鉅，參以未經許可持有
    改造手槍之刑度為一年以上，七年以下有期徒刑，被告上開犯行情節重大，本應
    從重量處該法中度刑以上之刑，惟其犯後坦承大部分之犯行，且已與被害人丙○○達成和解（見本院卷頁二四六），頗有悔意等一切情狀，量處如主文所示之刑
    ，罰金部分並諭知如易服勞役之折算標準，以資懲儆。扣案之仿ＣＯＬＴ廠１９
    １１型半自動改造手槍一把（槍枝管制編號0000000000號）及子彈一
    顆，均係違禁物，應依刑法第三十八條第一項第一款規定宣告沒收。而被告原所
    持有之四顆子彈中，一顆於送鑑時業經試射完畢，另二顆均為被告所不慎擊發，
    該三顆子彈均已失其效能，不具殺傷力，而非屬違禁物，爰均不另諭知沒收，附
    此敘明。
貳、不受理部分（過失傷害部分）：
一、公訴意旨另以：被告甲○○於民國九十二年十一月十二日凌晨二時許，與友人戊○○等人至臺南縣永康市○○○路三一四號「亮晶晶小吃部」１０１包廂內消費
    ，戊○○因與同在該店２０１包廂內飲酒之丙○○及白世豪熟識，遂邀丙○○等
    二人同至１０１包廂內飲酒，嗣因甲○○與丙○○言語不合，發生爭執，甲○○
    撂下狠話稱：「你混的不錯，好膽麥走（台語）」等語後，先行離去，而於同日
    凌晨三時許，甲○○至臺南縣永康市二王公墓納骨塔後方金爐對面之後方草叢，
    起出其已故老闆涂炎林所藏放之具殺傷力改造手槍一支及供該手槍用之具殺傷力
    改造子彈四顆，於同日凌晨四時三十分許，甲○○持上開槍彈返回「亮晶晶小吃
    部」欲找丙○○理論，於店前見丙○○時，即作勢拉滑套用以恐嚇丙○○，因而
    掉落子彈一顆，丙○○見狀，上前欲搶奪甲○○所持之槍枝，於拉扯時，甲○○
    不慎擊發一槍，子彈擦過丙○○頭部左側，致丙○○受有左側頭頂部頭皮約三公
    分撕裂傷，丙○○受傷後即放手，詎甲○○竟基於殺人之犯意，持上開手槍朝丙○○射擊一槍，致丙○○受有胸部槍彈貫穿左胸及腹部、空腸及橫結腸破裂等傷
    害，並大量出血，當場倒地不起，甲○○見狀即攜帶上開改造手槍及剩餘之一顆
    子彈騎乘機車逃逸，丙○○經送醫後始倖免於難。嗣經警據報前往，於現場起獲
    子彈一顆及已擊發之彈殼一個，並由醫師自丙○○身上起出彈頭一顆。甲○○則
    於同年十一月十三日晚上十一時四十分許，持上開改造手槍（已分解）及子彈一
    顆至臺南縣警察局永康分局投案，因認被告除上開有罪判決部分，另涉犯刑法第
    二百七十一條第二項、第一項殺人未遂罪嫌等語。
二、公訴人認被告甲○○涉有殺人未遂犯行，無非以右揭犯罪事實業據被害人丙○○
    指訴綦詳，且被告甲○○若無殺人犯意，則應僅於拉滑套時走火一槍致被害人丙○○受有一處槍傷，實無再擊發第二槍之理，另遺留於現場之未擊發子彈一顆，
    雖足證被告確實於拉第一次滑套時掉落子彈一顆，惟自被害人丙○○身上取出之
    彈頭一顆亦堪認被告確實有再向被害人擊發第二槍之事實，而被害人丙○○頭部
    及腹部各受有槍傷，亦有奇美醫院診斷證明書二紙附卷可證為其主要論據。惟按
    犯罪事實應依證據認定之，無證據不得推定其犯罪事實，刑事訴訟法第一百五十
    四條定有明文。且認定不利於被告之事實，需依積極證據，苟積極證據不足為不
    利於被告事實之認定時，即應為有利於被告之認定，更不必有何有利之證據；又
    告訴人之告訴，係以使被告受刑事追訴為目的，是其陳述是否與事實相符，仍應
    調查其他事實以資審認，最高法院著有三十年上字第八一六號判例、五十二年台
    上字第一三○○號判例可資參照。再按殺人罪與傷害罪之區別，應以加害人有無
    殺意，即在下手時是否明知或預見足以致人於死為斷，至被害人受傷是否致命部
    位、所用兇器為何等，雖可供認定事實之資料與心證，究不能據為區別之絕對標
    準，此亦有最高法院十八年上字第一三○九號及四十四年台上字第三七三號判例
    意旨足資參照。
三、訊據被告固承認於前揭時、地，有持槍並以拉滑套方式威嚇丙○○之事實，惟堅
    決否認有何殺人犯意，辯稱：伊雖有拉滑套，但並無直接開槍射擊，伊所擊發之
    二槍皆係槍管朝下，且第一槍是拉滑套時走火所致，第二槍則是因與丙○○拉扯
    始擊發，伊並不知丙○○頭部傷勢何來等詞。經查：
  (一)【被害人丙○○頭部裂傷，無法證明係由被告甲○○擊發之第一顆子彈造成】：
    被害人丙○○於警訊時證稱：伊除了左腹部槍傷外，尚有左後頭皮擦傷，而被告
    朝伊之腹部開一槍後，伊就意識不清了，所以伊不清楚頭皮究因何而受傷等語（
    見九十二年十一月十三日警訊筆錄），但並未明確指稱其頭皮裂傷係因被告所擊
    發之第一顆子彈所致，且依其警訊所證，頭部之傷為「擦傷」，且係在腹部受槍
    傷（即被告所擊發之第二顆子彈）後始受傷，足認被害人丙○○頭部之「擦傷」
    應與被告所不慎擊發之第一顆子彈無關；惟其嗣於偵訊及本院審理時則證稱伊之
    頭皮裂傷係因被告擊發之第一顆子彈所致，腹部創傷則是由被告擊發之第二顆子
    彈所致等語（見九十二年度偵一二三七四卷頁三十三），是以被害人丙○○就其
    頭皮裂傷究竟是否為被告擊發之第一槍所為之指述已相互矛盾，而無足採信；復
    以被告甲○○對被害人丙○○頭部因何裂傷係亦稱不知情，並於本院審理時供稱
    伊之槍管係朝向地面，第一槍係因拉第二次滑套時，不小心走火而擊發，並未傷
    及被害人丙○○等語明確在卷（見本院卷頁十四），另依財團法人奇美醫院函覆
    之丙○○病情摘要所載：丙○○之頭皮裂傷，無法判定是由子彈所傷（見本院卷
    頁三十九），則被害人丙○○及公訴人均主張被害人丙○○之頭部裂傷係因被告
    擊發第一顆子彈所致即屬無據，則被害人丙○○頭部裂傷是否為被告甲○○擊發
    之第一槍所致，除有被害人丙○○相互矛盾之指述外，並無其他積極證據可證，
    是參以前揭奇美醫院函覆之丙○○病情摘要及前揭最高法院判例要旨，尚無從明
    確認定被告丙○○頭皮裂傷係被告擊發之第一顆子彈所造成。
  (二)【證人即亮晶晶小吃部之服務生乙○○之證詞與被告甲○○所辯大致相符，得資
    為有利被告之認定依據】：
    證人乙○○於警訊及本院審理時均一致證稱：伊當時人在店裏面，第一聲槍響時
    ，伊透過玻璃向外面看，看到丙○○與一名身材瘦小男生發生拉扯，約一分鐘後
    ，就又聽到第二聲槍響等語（見九十二年度偵字第一二四五六號卷頁五十八、本
    院卷頁一三八、一三九），與被告甲○○於警訊、檢察官偵查及本院審理時所辯
    ：我先拉第一次滑套時掉下一顆未爆子彈，拉第二次滑套時始走火一槍，丙○○
    見狀即上前與我搶槍，於拉扯間始又走火擊發第三槍等語（見九十二年度偵字第
    一二四五六卷頁七、九十二年度偵字第一二三七四號卷頁十二、本院卷頁十四）
    互核相符，是以被告甲○○辯稱係因丙○○上前與伊搶槍，槍枝始走火擊發第二
    槍應非空言而堪採信。再查證人乙○○係亮晶晶小吃部之服務生，於案發當時，
    伊係位於該小吃部內，小吃部內當時亦係處於燈光明亮之狀態，且證人乙○○未
    有近視等情，已經本院行交互詰問時由證人乙○○證稱明確在卷（見本院卷頁一
    三九、一四○），況證人乙○○亦證稱：小偉（即丙○○）有陣子在伊之店裏工
    作，與伊互相認識，但被告與伊不認識等語，被害人丙○○亦自承：伊曾在亮晶
    晶小吃部幫忙等語（均見本院九十三年五月四日審判筆錄），是以證人乙○○與
    被告素不相識，卻與被害人相識之情況下，證人乙○○上開所言，自屬甚為可信
    ，且若被告甲○○確有殺人犯意，則其何有可能在第一聲搶響後，讓被害人丙○○有機會上前與伊搶槍，且使被害人丙○○與伊拉扯近一分鐘之久後始再擊發第
    二槍之理？足見被告甲○○辯稱伊所擊發之第二槍係因與被害人丙○○拉扯所致
    等語，應可採信。
  (三)【被害人丙○○之指訴前後不一，並與證人乙○○所為證詞互有出入】：
    被害人丙○○於警訊時指稱：伊不知頭皮如何受傷，被告朝伊之腹部開槍後，伊
    就意識不清了，所以不知道被告共開幾槍等語（見九十二年度偵字第一二四五六
    號卷頁十二背面）；嗣於偵訊時改稱：伊聽到兩聲槍聲，第一聲在耳朵旁，第二
    聲就打中我‧‧‧，伊有和被告搶槍，聽到第一聲時頭流血了，伊就放手，接著
    就又聽到第二聲了等語（見九十二年度偵字第一二三七四號卷頁三十三）；於本
    院審理時則稱：被告當時手持手槍，伊就跟他搶槍，聽到第一聲槍聲後伊頭部流
    血，我手就放鬆下來，馬上就聽到第二聲槍聲等語（見本院卷頁一四二），而被
    害人丙○○並於本院審理時改稱警訊筆錄係在意識不清下所做，故而不實云云（
    見本院卷頁一四三），是以被害人丙○○係否認警訊筆錄之真實性而主張伊於偵
    訊及本院審理時所稱伊有與被告搶槍，搶槍時就聽到第一聲槍響，頭部就流血了
    ，伊就放手，接著就聽到第二聲槍響等情始為真實。惟查，被害人丙○○就被告
    究係射擊幾槍及伊係於何時始意識不清等情所為之指述已前後不一，則依前揭判
    例要旨，被害人丙○○前後不一之指述仍應再調查其他事實以資審認，否則應難
    遽採伊之任一指述作為不利被告之認定依據。又查證人乙○○證稱：第一聲槍響
    後，被告與丙○○相互拉扯約一分鐘後，始又聽到第二聲槍聲等語（見九十二年
    度偵字第一二四五六號卷頁五十八、本院卷頁一三八、一三九），核與被害人丙○○於本院審理時之指訴：被告當時手持手槍，伊就跟他搶槍，聽到第一聲槍聲
    後伊頭部流血後，手就放鬆下來，馬上就聽到第二聲槍聲等語不相符合，並與被
    告甲○○前開所辯拉第二次滑套時始走火一槍，丙○○見狀即上前與伊搶槍，於
    拉扯間始又走火擊發第三槍等語（見九十二年度偵字第一二四五六卷頁七、九十
    二年度偵字第一二三七四號卷頁十二、本院卷頁十四）互有出入，而參前述，被
    告甲○○之辯詞與證人乙○○所為證言大致相符，相互印證下，證人乙○○所為
    證言應較被害人丙○○所為指述客觀，則被害人丙○○指稱其在聽到第一聲槍響
    後隨即放手等語，既與被告甲○○所辯及證人乙○○所為證言均不相符，應認尚
    有瑕疵而不足資為不利被告之依據。
  (四)【被告甲○○若有殺人之犯意，理應於擊發二槍後，隨即再擊發剩餘之一顆子彈
    以取被害人之性命，斷無仍留該顆子彈於手槍內而未擊發之理】：按被告係持該
    已分解之手槍及子彈一顆投案，此業據被告供明在卷，並經公訴人以現場狀況表
    說明綦詳（見本院卷頁九十三），是被告甲○○辯稱伊於案發後逃離現場時，彈
    匣內尚留有一顆子彈等語應堪採信；另雖被告投案時該槍枝業已斷裂，然是否即
    可憑此佐證被告本有殺人犯意，及認定被告於擊發二顆子彈後，因槍枝已膛炸致
    無法再擊發留於彈匣內之最後一顆子彈，始逃離現場，而未再對被害人射擊？又
    或係應認被告本即無殺人犯意，故槍枝走火擊發兩顆子彈後既未膛炸，被告當無
    再擊發彈匣內剩餘之最後一顆子彈之必要？此係攸關被告有無殺人犯意之認定，
    自應由本院進一步確認，先予敘明。經本院職權函詢內政部警政署刑事警察局該
    槍枝斷裂之原因，內政部警政署刑事警察局函覆略稱：系爭槍枝因斷裂處已生鏽
且無明顯之破裂特徵，故無法臆測該槍枝係因何方式斷裂，而被告甲○○於本院
    時則辯稱：案發時槍枝還好好的，第二天我將槍枝用力一折槍管就斷掉了，偵訊
    時我是陳述槍枝斷裂，我不知道槍枝斷裂與膛炸有何不同等語在卷（見本院卷頁
    二○七、二四○），是依前揭內政部警政署刑事警察局之函文既無法證明被告持
    有之槍枝於擊發二顆子彈後即已膛炸致無法繼續射擊剩餘之一發子彈，因而無法
    以之推翻被告前開辯詞，且查無其他積極證據可證被告所持槍枝於擊發兩顆子彈
    後即已膛炸而無法繼續使用，則被告於逃離現場之際，其持有之改造手槍（內含
    子彈一顆），應仍處於尚可射擊使用之程度，依此，被告甲○○案發時倘存有殺
    人犯意，則於擊發二顆子彈後，其見被害人已受傷，亦當擊發留於彈匣內之最後
    一顆子彈以取被害人之性命始為合理，是綜參被告未再擊發最後一顆子彈之客觀
    事實及前揭諸點有利被告之說明，應作被告並無殺人犯意之認定。
  (五)綜上所述，被告主觀上應無殺人犯意，惟觀諸被告持有具殺傷力之槍枝並有連續
    拉滑套二次以威嚇被害人之行為，業經被告坦承不諱，並有內政部警政署刑事警
    察局槍彈鑑定書一份附卷可佐（分別參見本院卷頁二四三、四十四至五十一），
    是堪認被告前揭持有槍枝及連續拉滑套之行為，實已製造一法律上不容許之風險
    並因之負有防免被害人發生受傷結果之注意義務，而被告違反該注意義務並致被
    害人受傷之結果，亦有奇美醫學中心診斷證明書附卷足憑（見本院卷頁二十九）
    ，然客觀事實上因乏積極證據可證被告確有持槍朝被害人丙○○射擊之行為，是
    依罪疑唯輕之原則，應認被告違反注意義務致被害人丙○○受傷之結果，係出於
    主觀上之過失，核其此部分之犯行，除上開有罪部分外，應係另觸犯刑法第二百
    八十四條第一項之過失傷害罪。公訴人認被告所犯係同法第二百七十一條第二項
    、第一項之殺人未遂罪，即有未洽，惟起訴之基本社會事實仍屬相同，本院依職
    權依法變更起訴法條。
四、末按告訴乃論之罪，告訴人於第一審辯論終結前得撤回其告訴，又告訴經撤回者
    ，應諭知不受理之判決，刑事訴訟法第二百三十八條第一項、第三百零三條第三
    款定有明文。查本件告訴人丙○○告訴被告甲○○殺人未遂案件，公訴意旨認係
    犯刑法第二百七十一條第二項、第一項之罪，惟本院審理後認係犯同法第二百七
    十七條第一項之傷害罪，並依職權變更起訴法條，已如前述，是依同法第二百八
    十七條之規定，本件須告訴乃論。茲因被告已與告訴人達成和解，告訴人並當庭
    撤回過失傷害部分之告訴（見本院九十三年九月十四日審判筆錄），揆諸前開說
    明，諭知不受理之判決。
據上論斷，應依刑事訴訟法第二百九十九條第一項前段、第三百條、第三百零三條三
款，槍砲彈藥刀械管制條例第十一條第四項、第十二條第四項，刑法第十一條前段、
第三百零五條、第五十五條、第四十七條、第四十二條第二項、第三十八條第一項第
一款、現行法規所定貨幣單位折算新臺幣條例第二條，罰金罰鍰提高標準條例第一條
前段、第二條，判決如主文。
本案經檢察官范文豪到庭執行職務。
中    華    民    國      九十三      年      九      月      二十九    日
                                臺灣臺南地方法院刑事第三庭
                                    審判長法官  蘇  義  洲
      法官  洪  士  傑
                                          法官  徐  文  瑞
右正本證明與原本無異。
如不服本判決，應於判決正本送達後十日內，向本院提出上訴狀。
                                        書記官  李  珍  瑩
中    華    民    國      九十三      年      九      月      二十九    日
附錄法條：
槍砲彈藥刀械管制條例第十一條第四項：
未經許可，持有、寄藏或意圖販賣而陳列第一項所列槍砲者，處一年以上七年以下有
期徒刑，併科新臺幣七百萬元以下罰金。
槍砲彈藥刀械管制條例第十二條第四項：
未經許可，持有、寄藏或意圖販賣而陳列子彈者，處五年以下有期徒刑，併科新台幣
三百萬元以下罰金。
刑法第三百零五條：
以加害生命、身體、自由、名譽、財產之事，恐嚇他人致生危害於安全者，處二年以
下有期徒刑、拘役或三百元以下罰金。
